臺灣高等法院刑事裁定
111年度抗字第1363號
再抗告人    陳明興
即受刑人            


代理人      劉家成律師
上列再抗告人即受刑人因聲明異議案件，不服本院中華民國111
年9月26日111年度抗字第1363號裁定，提起再抗告，本院裁定如
下：
    主  文
再抗告駁回。 
    理  由
一、刑事訴訟法（下稱本法）第415條第1項第5款、第2項規定：
    「對於抗告法院之裁定，不得再行抗告。但對於其就左列抗
    告所為之裁定，得提起再抗告：五、對於第四百八十六條聲
    明疑義或異議之裁定抗告者」、「前項但書之規定，於依第
    四百零五條不得抗告之裁定，不適用之」。本法第405條復
    規定「不得上訴於第三審法院之案件，其第二審法院所為裁
    定，不得抗告」。從而，對於不得上訴於第三審法院之案件
    ，其第二審法院所為裁定，亦不得提起再抗告。
二、再抗告人即受刑人陳明興（下稱再抗告人）原係對於如附表
    編號1、2、3執行指揮書所示之檢察官執行指揮，依本法第4
    84條聲明異議，經臺灣臺北地方法院裁定駁回，再抗告人不
    服提起抗告，後經本院之抗告法院裁定駁回，並提起本件再
    抗告。查系爭執行指揮，係就臺灣臺北地方法院之確定簡易
    判決為之，惟本法第七編之簡易程序，其第455條之1第3項
    規定，對於簡易判決之上訴，僅有準用本法第三編第一章及
    第二章除第361條外之規定，未準用第三章第三審之規定，
    對於簡易判決之案件，不得上訴於第三審法院，則本院之第
    二審法院對於如附表編號1、2、3所示經簡易判決確定案件
    所為之系爭裁定，依本法第415條第2項規定，不得提起再抗
    告。
三、從而，再抗告人對於不得再抗告之裁定提起再抗告，為法律
    上不應准許，應予駁回。
據上論斷，依刑事訴訟法第415條第2項、第408條第1項前段，裁
定如主文。
中　　華　　民　　國　　111 　年　　10　　月　　6 　　日
                  刑事第三庭    審判長法　官  張惠立
                                      法　官  廖怡貞
                                      法　官  張道周
以上正本證明與原本無異。
不得抗告。
                                      書記官  彭秀玉
中　　華　　民　　國　　111 　年　　10　　月　　6 　　日
附表
編號  1 2 3 罪名  施用第二級毒品 施用第二級毒品 施用第二級毒品 施用第一級毒品 施用第二級毒品 施用第一級毒品 過失傷害 刑期  有期徒刑3月、3月，應執行有期徒刑5月 有期徒刑2月、4月、2月、4月，應執行有期徒刑6月 拘役30日 刑期起算日  111.02.15 111.07.15 112.01.15 執行期滿日  111.07.14 112.01.14 112.02.13 執行機關 執行案號  臺北地檢 105執更弗487之1 臺北地檢 105執弗7858之1 臺北地檢 106執弗144之1 判決法院 判決案號  臺北地院 105聲269 104簡0000 000簡2230 臺北地院 105審簡1136 臺北地院 105交簡3025 備註  對於上開判決不得上訴於第三審法院 對於上開判決不得上訴於第三審法院 對於上開判決不得上訴於第三審法院